臺灣板橋地方法院刑事判決　　　　　　　　　　　　九十二年度易字第三○四二號
　　公　訴　人　臺灣板橋地方法院檢察署檢察官
　　被　　　告　乙○○
右列被告因竊盜案件，經檢察官提起公訴（九十二年度偵字第二一六三二號），本院
判決如左：
    主  文
乙○○連續攜帶兇器竊盜未遂，累犯，處有期徒刑捌月。
    事  實
一、乙○○前於民國八十八年間因竊盜案件，經臺灣臺北地方法院以八十六年度易字
    第四六九四號判處有期徒刑一年二月，經臺灣高等法院以八十八年度上易字第四
    九二九號駁回上訴確定，於八十八年十二月三十一日入監執行；嗣於八十七年間
    犯竊盜罪，經本院以八十七年度板簡字第六二七號判處罰金三千元，如易服勞役
    ，以三百元折算一日確定，經臺灣板橋地方法院檢察署檢察官准予易服勞役接續
    前案執行，於八十九年十月四日執行完畢出監；又於八十九年間因竊盜案件，經
    本院以八十九年度易字第一四六七號判處二年六月，經臺灣高等法院以八十九年
    度上易字第四一九五號駁回上訴確定，並以九十年度聲字第一五六七號裁定應執
    行刑為有期徒刑三年六月，再於九十年三月六日入監執行殘刑；復於九十年間因
    偽造文書案件，經臺灣臺北地方法院以九十年度訴字第三九四號判處有期徒刑六
    月確定，接續前案執行，於九十一年四月三十日縮短刑期假釋出監，於九十二年
    九月三日縮刑期滿，假釋未經撤銷而以已執行完畢論。詎猶不知悔改，基於意圖
    為自己不法所有之概括犯意，先於九十二年十二月四日上午二時五十分許，在臺
    北縣永和市○○路九巷六號前，自丙○○所有之車牌號碼ＣＪＵ─三一一號重型
    機車未上鎖置物箱內，取出該機車鑰匙乙把和螺絲起子乙支，並用上開鑰匙開啟
    機車電門而竊取之，得手後旋騎乘該機車作為代步工具，復於同日上午四時三十
    分許，行經在臺北縣土城市○○街五十八號前，以上開客觀上具危險性而足供兇
    器使用之螺絲起子破壞甲○○所有之車牌號碼二Ｂ─０五五八號自用小客車車門
    鎖後進入車內，正著手竊取車內財物之際，為路人發覺報警而當場查獲，並扣得
    前揭螺絲起子一支。
二、案經臺北縣政府警察局土城分局報請臺灣板橋地方法院檢察署檢察官偵查起訴。
    理  由
一、右揭事實，業據被告乙○○於警詢、偵訊及本院審理時坦承不諱，核與被害人丙
    ○○、甲○○指述情節相符，並有贓物認領保管單二紙附卷及螺絲起子一支扣案
    可證，本案事證明確，被告犯行堪以認定，應予依法論罪科刑。
二、按刑法第三百二十一條第一項第三款之攜帶兇器竊盜罪，係以行為人攜帶兇器竊
    盜為其加重條件，此所謂兇器，其種類並無限制，凡客觀上足對人之生命、身體
    、安全構成威脅，具有危險性之兇器均屬之，且祇須行竊時攜帶此種具有危險性
    之兇器為已足，並不以攜帶之初有行兇之意圖為必要。螺絲起子為足以殺傷人生
    命、身體之器械，顯為具有危險性之兇器，最高法院七十九年臺上字第五二五三
    號判例意旨可資參照。查被告竊取前揭重型機車之行為，係犯刑法第三百二十條
    第一項之竊盜既遂罪，其以客觀上具危險性而足供兇器使用之螺絲起子破壞前揭
    自用小客車車門鎖並著手竊取車內財物之行為，係犯同法第三百二十一條第二項
    、第一項第三款之攜帶兇器竊盜未遂罪。其先後二次竊盜犯行，時間緊接，方法
    相同，所犯係犯罪構成要件相同之罪名，顯係出於概括犯意而為之，為連續犯，
    應依刑法第五十六條規定論以攜帶兇器竊盜未遂罪，並加重其刑。被告前於八十
    八年間因竊盜案件，經臺灣臺北地方法院以八十六年度易字第四六九四號判處有
    期徒刑一年二月，經臺灣高等法院以八十八年度上易字第四九二九號駁回上訴確
    定，於八十八年十二月三十一日入監執行；嗣於八十七年間犯竊盜罪，經本院以
    八十七年度板簡字第六二七號判處罰金三千元，如易服勞役，以三百元折算一日
    確定，經臺灣板橋地方法院檢察署檢察官准予易服勞役接續前案執行，於八十九
    年十月四日執行完畢出監；又於八十九年間因竊盜案件，經本院以八十九年度易
    字第一四六七號判處二年六月，經臺灣高等法院以八十九年度上易字第四一九五
    號駁回上訴確定，並以九十年度聲字第一五六七號裁定應執行刑有期徒刑三年六
    月，再於九十年三月六日入監執行殘刑；復於九十年間因偽造文書案件，經臺灣
    臺北地方法院以九十年度訴字第三九四號判處有期徒刑六月確定，接續前案執行
    ，於九十一年四月三十日縮短刑期假釋出監，於九十二年九月三日縮刑期滿，假
    釋未經撤銷而以已執行完畢論，此有臺灣高等法院被告全國前案紀錄表乙件在卷
    足憑，其於五年內再犯本件有期徒刑以上之罪，為累犯，應依刑法第四十七條規
    定遞予加重其刑。又被告雖已著手竊取行為之實施，惟尚未竊得財物旋為路人發
    覺而報警查獲，其犯罪尚屬未遂，爰依刑法第二十六條前段之規定，按既遂犯之
    刑度減輕其刑，並依刑法第七十一條第一項規定，先加重後減輕其刑。爰審酌被
    告年輕力壯，竟不思以正當方式賺取金錢，卻屢興貪念而多次犯竊盜案件，惟犯
    罪後尚能坦承犯行之良好態度及其犯罪手段、所生危害等一切情狀，量處如主文
    所示之刑，以資懲儆。又扣案之螺絲起子一支，被告否認為其所有，爰不予宣告
    沒收。
據上論斷，應依刑事訴訟法第二百九十九條第一項前段，刑法第五十六條、第三百二
十一條第二項、第一項第三款、第四十七條、第二十六條前段，判決如主文。
本案經檢察官王秀慧到庭執行職務。
中      華      民      國      九十三    年      一      月      八    日
                              臺灣板橋地方法院刑事第三庭
                                  審判長  法  官  胡  堅  勤
                                          法  官  李  君  豪
                                          法  官  王  瑜  玲
右正本證明與原本無異。
如不服本判決，應於判決送達後十日內向本院提出上訴狀 (應附繕本) ，上訴於臺灣
高等法院。
                                          書記官  黃  頌  棻
中      華      民      國      九十三     年     一      月      九    日
附錄本案論罪科刑法條全文：
刑法第三百二十一條
犯竊盜罪而有左列情形之一者，處六月以上五年以下有期徒刑：
一、於夜間侵入住宅或有人居住之建築物、船艦或隱匿其內而犯之者。
二、毀越門扇、牆垣或其他安全設備而犯之者。
三、攜帶兇器而犯之者。
四、結夥三人以上而犯之者。
五、乘火災、水災或其他災害之際而犯之者。
六、在車站或埠頭而犯之者。
前項之未遂犯罰之。
